臺灣桃園地方法院刑事判決　　　　　　　　　　　　　九十二年度訴字第二四八號
　　公　訴　人　臺灣桃園地方法院檢察署檢察官
　　被　　　告　子○○
右列被告因偽造文書等案件，經檢察官提起公訴（九十一年度偵字第五八六七號），
本院判決如左：
    主  文
子○○共同行使偽造私文書，足以生損害於他人，處有期徒刑壹年陸月。偽造之「協
宏砂石股份有限公司」、「徐木冰」及「乙○○」印章各壹枚及偽造「開採農地砂石
場買賣合約書」、「委、授印章聲明書」各壹份均沒收。
    事  實
一、子○○前於民國七十三、七十四年間因多次違反票據法案件，經台灣台北地方法
    院分別判處拘役二十八日、二十二日、九十六日及罰金三萬元，另因犯詐欺罪，
    經台灣高等法院判處有期徒刑二月確定，再於八十年間因詐欺及偽造文書等案件
    ，經台灣高等法院判處有期徒刑五月，並經最高法院駁回上訴確定，於八十三年
    九月一日始執行完畢。卻又於八十三、八十四年間因詐欺案件，經台灣高等法院
    判處拘役五十日，於八十五年四月二十五日易科罰金執行完畢；另因侵占案件經
    本院判處有期徒刑八月，迭經台灣高等法院、最高法院駁回上訴確定，後又於八
    十五年間，再度因詐欺、偽造文書案件，經本院分別判處有期徒刑一年、六月，
    定其應執行刑為有期徒刑一年五月，經台灣高等法院駁回上訴確定，而在八十八
    年二月九日入監接續執行前開徒刑（有期徒刑八月及一年五月），至八十九年五
    月四日縮短刑期執行完畢翌日出監，又於八十八年間再度因偽造文書等案件，經
    本院判處有期徒刑十月後，並經台灣高等法院駁回上訴確定，同時經台灣高等法
    院於九十一年五月二十二日就上開侵占案件所處有期徒刑八月、詐欺罪所處有期
    徒刑一年、偽造文書等罪所處有期徒刑六月、十月，合併定其應執行刑為有期徒
    刑二年八月，嗣子○○於九十年十二月十四日入監執行剩餘徒刑，至九十一年六
    月十四日始執行完畢期滿出監。另在八十八年間因犯偽造文書等案件，再度經本
    院判處有期徒刑八月，子○○不服提起上訴，於九十二年十月七日經台灣高等法
    院駁回上訴（均未構成累犯）。
二、緣子○○於九十年間透由不知情甲○○介紹，至協宏砂石股份有限公司（下稱協
    宏公司）買砂石，因而認識經常在協宏公司出入、年約四十餘歲自稱「陳寶康」
    之成年男子（真實年籍姓名不詳），並得知協宏公司領有坐落於新竹縣新豐鄉○○段員山子小段二０二地號等農地之砂石採取權。在九十年六月間，自不知情丙○○處（另經台灣新竹地方法院檢察署檢察官為不起訴處分），知悉己○○急欲
    購買大批砂石，認有機可趁而心生歹念，明知其或自稱「陳寶康」之成年男子均
    未取得協宏公司授權，也未與協宏公司簽立契約取得開採坐落於新竹縣新豐鄉○○段員山子小段二０九—四地號等十筆土地上砂石之權利，竟與「陳寶康」共同
    基於意圖為自己不法所有及偽造私文書、行使偽造私文書之犯意聯絡，由「陳寶
    康」利用進出協宏公司之便，取得協宏公司之營利事業登記證、新竹縣砂石商業
    同業公會會員證書及新竹縣政府九十建水字第四二三九七號函等資為佐證協宏公
    司具有開採坐落於新竹縣新豐鄉○○段員山子小段二０九—四地號等十筆土地上
    砂石權利之資料；繼之於不詳時間（九十年八月十四日前）、不詳地點，利用不
    知情之某刻印店人員，偽造「及該公司名義負責人「徐木冰」（實為「徐木」
    ）、見證人「乙○○」名義之印章各一枚，再於不詳處所基於單一偽造私文書犯
    意，接續偽造子○○於九十年四月三十日與協宏公司簽訂開採坐落於上開農地砂
    石之「開採農地砂石場買賣合約書」、「委、授印章聲明書」，並在該「開採農
    地砂石場買賣合約書」上立約人賣方（甲方）、「委、授印章聲明書」上委授人
    欄下偽造「徐木冰」署名並將所偽刻之「協宏砂石股份有限公司」及「徐木冰」
    名義之印章蓋用其上，另接續於「開採農地砂石場買賣合約書」見證人欄下偽造
    「乙○○」署名並蓋用上開偽刻之「乙○○」名義之印章，子○○及「陳寶康」
    即以此方式共同偽造屬私文書之「開採農地砂石場買賣合約書」、「委、授印章
    聲明書」，作為子○○已向協宏公司取得砂石開採權之不實證明。其後，推由子
    ○○出面向己○○佯稱：已向協宏公司取得砂石開採權利，得對外出售該些砂石
    等語，同時為取信於己○○，即出示前開協宏公司之營利事業登記證、新竹縣砂
    石商業同業公會會員證書、新竹縣政府九十建水字第四二三九七號函，以及偽造
    之「開採農地砂石場買賣合約書」影本、「委、授印章聲明書」影本而行使該等
    偽造私文書，足生損害於協宏公司、徐木冰及乙○○本人，並利用協宏公司人員
    不在場之際，帶同己○○前往位於新竹縣竹北市某處砂石開採現場查看，致使己○○陷於錯誤，誤以為子○○確取得砂石開採權利，而於九十年八月十四日，在
    桃園縣中壢市之某代書處，與子○○簽訂砂石買賣契約（約定買賣二萬立方米砂
    石），並當場交付面額新台幣（下同）二百萬元之支票一紙予子○○（發票日為
    九十年八月七日，事後確已由子○○兌領現金無誤），子○○另簽發同面額之本
    票交給己○○，資為履約保證，並帶同己○○前往協宏砂石場場外路旁載運一百
    多立方米之砂石，用以取信於己○○。
三、尚不知受騙之己○○於九十年九月初安排大批怪手等開採砂石工具及人員前往協
    宏公司砂石場欲載運砂石時，卻遭協宏公司人員拒絕，經緊急聯絡子○○出面處
    理，子○○與自稱「陳寶康」之成年男子，竟承前開意圖為自己不法所有之概括
    犯意聯絡，由子○○再度向己○○佯稱：因合約出了點問題，先前二百萬元只是
    訂金，要再給付九十萬元給「陳寶康」、協宏公司才能進場採取砂石等語，同時
    提出先前偽刻之「協宏砂石股份有限公司」及「徐木冰」印章交付給己○○資為
    擔保，表示渠等確取得協宏公司砂石場之砂石開採權，而己○○先前已交付二百
    萬元又另與他人簽約出售砂石，因之急欲採取砂石，誤信子○○前開說辭為真，
    再度陷於錯誤，在九十年九月四日，透由不知情綽號「小巴」之成年男子（真實
    年籍姓名不詳）至桃園縣中壢市○○○路某咖啡廳交付九十萬元現金予子○○及
    「陳寶康」。嗣因己○○再度前往協宏公司之砂石場欲取砂石仍遭拒，始前往協
    宏公司要求處理，經協宏公司實際負責人壬○○表示並未委由子○○及「陳寶康
    」處理砂石開採、買賣事宜，子○○亦避不見面，己○○始知受騙。
四、案經告訴人己○○訴由台灣新竹地方法院檢察署檢察官呈請台灣高等法院檢察署
    檢察長令轉台灣桃園地方法院檢察署檢察官偵查起訴。
    理  由
一、訊據被告子○○固不否認告訴人己○○所提出之「開採農地砂石場買賣合約書」
    、「委、授印章聲明書」、偽造之「協宏砂石股份有限公司」及「徐木冰」印章
    ，均係伊交予告訴人收執，用以表示伊確已取得協宏公司砂石場之砂石開採權，
    而與告訴人己○○簽訂砂石買賣契約書，收取面額二百萬元支票（已兌現）及現
    金九十萬元等事實，惟矢口否認有何偽造文書、行使偽造文書或詐欺罪行，並辯
    稱：當初「陳寶康」表示其為協宏公司實際負責人，並與其簽立之「開採農地砂
    石買賣合約書」、「委、授印章聲明書」，而協宏公司的大小章，也是「陳寶康
    」交給伊，不知道出了什麼問題，才無法採砂石，伊也是受害人，所以有具狀告
    「陳寶康」，後來也有去找壬○○簽約，出面解決，並沒有避不見面，況且己○○所付的二百九十萬元均是交給「陳寶康」作為買賣砂石價金，伊根本沒有經手
    、花用云云。然查：
    (一)右揭事實，業據告訴人己○○迭於偵訊及本院調查、審理時指述綦詳，核與證
      人丙○○於偵訊及本院調查時證述情節相符（見九十年偵字第六七三八號卷第
      二十七頁至第三十頁、本院九十二年三月十二日訊問筆錄），並有被告與告訴
      人簽訂之砂石買賣契約書暨所附之石料報價說明、告訴人給付被告面額二百萬
      元支票一紙、被告簽發之本票二紙（面額分別為二百萬元、一百七十八萬元）
      、被告出具予告訴人之收據一張、協宏公司之營利事業登記證、新竹縣砂石商
      業同業公會會員證書、新竹縣政府九十建水字第四二三九七號函，以及前述「
      開採農地砂石場買賣合約書」、「委、授印章」聲明書附卷可稽（見發查卷第
      七頁至第二十一頁、第二十八頁至第二十九頁，以上文件均為影本），衡之告
      訴人己○○、證人丙○○與被告本不相識，素無仇隙，當無虛構誣攀之理，足
      徵告訴人之指訴非虛。
    (二)而協宏公司自六十三年一月三十日，由廖連本擔任執行業務股東，辦理有限公
      司設立登記以來，公司組織、負責人及股東歷經多次變動，至八十五年四月二
      日起，增資變更為「股份有限公司」之組織型態，由庚○○擔任名義負責人，
      庚○○之夫辛○○為實際負責人，但因辛○○經營不善，戊○○（原名徐士峰
      ）得知後，即透由癸○○找施火木共同出資，而在八十七年三月二十九日正式
      與辛○○訂立買賣契約，以一千三百萬元取得協宏公司及其砂石場經營權，並
      將其中協宏公司砂石場交由施火木使用（另訂有租賃契約），後於八十七年六
      月六日將協宏公司負責人變更登記為「徐木」（僅為名義負責人），直至九
      十一年十二月十五日協宏公司負責始變更為「丁○○」，然期間實際負責協宏
      公司砂石場經營權之人早已於八十九年間轉由壬○○掌握，是在九十年間，亦
      即本件案發當時，協宏公司砂石場之實際負責人為壬○○，而被告或自稱「陳
      寶康」之成年男子從未向辛○○、戊○○、壬○○乃至徐木簽約或口頭約定
      取得開採協宏公司砂石場砂石之權利等情，業據證人庚○○、辛○○、戊○○
      、癸○○、壬○○及甲○○等人分別於偵訊及本院審理時證述甚詳（見九十年
      偵字第五八六七號卷第三十二頁反面至第三十三頁、第六十八頁反面至第七十
      頁，本院九十三年四月十四日、五月七日審理筆錄），而證人壬○○更證稱：
      被告子○○在與己○○簽約時，根本未取得其或協宏公司其他董事授權處理有
      關砂石買賣事宜，被告是在九十年九月六日才透由一綽號「劉董」之人介紹找
      其簽約等語（見同上偵卷第六十九頁反面，本院九十二年六月十日訊問筆錄）
      ，被告對此亦不否認，顯見被告子○○及自稱「陳寶康」之成年男子，在九十
      年九月六日前，均未得到協宏公司授權或實際負責人壬○○之委託出賣或開採
      前揭協宏公司坐落於新竹縣新豐鄉○○段員山子小段二０九—四地號等十筆土
      地上砂石之權利，更未與協宏公司簽約購得上開砂石場內砂石之事實，應屬無
      疑。
    (三)被告雖辯稱係因該名自稱「陳寶康」之成年男子聲稱為協宏公司之實際負責人
      ，又提出「開採農地砂石場買賣合約書」、「委、授印章聲明書」及協宏公司
      大小章，伊才誤信「陳寶康」，以為已取得協宏公司砂石開採權而跟告訴人簽
      約，伊亦是被「陳寶康」所騙云云，然觀被告出具予告訴人己○○之「開採農
      地砂石場買賣合約書」、「委、授印章聲明書」，其中「開採農地砂石場買賣
      合約書」上立約人賣方（甲方）、「委、授印章聲明書」上委授人欄下蓋用之
      「協宏砂石股份有限公司」及代表人「徐木冰」印文，均與協宏公司於辦理變
      更登記所留存在經濟部中部辦公室之公司印鑑章、負責人印章不同，也與證人
      壬○○所持有、保管之公司印鑑章、負責人印章不同，甚且協宏公司登記負責
      人應為「徐木」，而非上開文件所簽署之「徐木冰」為等情，此有經濟部中
      部辦公司九十二年三月十日經（九二）中辦三字第０九二三０八七二一一０號
      函檢附協宏公司變更登記事項卡、證人壬○○委由王英安提出之印章印文在卷
      可憑（見同上偵卷第四十頁及本院卷附證物袋），而證人徐木亦陳稱：上開
      文件並非其所簽署等語（見九十一年偵字第五八六七號卷第五十五頁），證人
      徐士峰亦為相同證述（見本院九十三年五月七日審理筆錄），顯見上開被告所
      提交給告訴人己○○之協宏公司印鑑章及其代表人「徐木冰」之印章、「開採
      農地砂石場買賣合約書」、「委、授印章聲明書」上協宏公司及徐木冰之印文
      、署名均係偽造，若「陳寶康」真係協宏公司之實際經營者，何以被告所提出
      之公司授權文書均係偽造，又何以被告未由陳寶康得知協宏公司真正有權代表
      之人究為何人、公司登記名義負責人又係何人，被告所辯顯與常情不符。至被
      告辯稱：伊是被「陳寶康」所騙，有對其提出訴訟云云，然經公訴人及本院依
      職權調查，均查無被告與「陳寶康」間刑事案件繫屬或受理紀錄，此有「陳寶
      康」之台灣高等法院被告全國前案紀錄表、「陳保康」全國刑案資料查註表、
      台灣新竹地方法院九十三年四月二十日函、台灣板橋地方法院九十三年四月二
      十二日函附卷可稽，足見伊所述並非實在，不足採信。是以被告明知自稱「陳
      寶康」之人並未取得協宏公司砂石場砂石開採權，也未取得協宏公司授權，竟
      仍與之共謀，由「陳寶康」利用進出協宏公司之便，取得協宏公司開採砂石相
      關證明文件，繼之偽刻協宏公司印鑑章、「徐木冰」、「乙○○」名義印章，
      進而偽造「開採農地砂石場買賣合約書」、「委、授印章」聲明書，由被告持
      以向告訴人詐騙，得款後朋分花用，渠等顯有犯意聯絡及行為分擔，亦堪認定
      。
    (四)被告復辯稱：簽約後有讓告訴人載過砂石，且在後來協宏公司不再出砂石時，
      有主動去找壬○○簽約、處理，若伊蓄意詐騙，何須出面解決云云。惟查，被
      告雖確於九十年九月六日與壬○○簽約取得砂石開採權一情，為證人壬○○證
      述在卷，並有砂石買賣契約書一份附卷足資參佐（見同上偵卷第七十一頁至第
      七十四頁），然被告與壬○○簽約後，並未通知告訴人前去砂石場載運砂石，
      反係告訴人自行委由證人丙○○出面和壬○○商談簽約，並交付一百萬元後始
      能進場開採砂石等情，則有證人壬○○、丙○○證述甚詳，並有收據一份附卷
      可證（見九十年偵字第六七三八號卷第三十二頁），實與被告所辯事發後有積
      極解決、處理云云出入甚大，所辯委無足採。至被告在與告訴人己○○簽約後
      ，雖有帶同告訴人前往砂石場載運過一次砂石，此為告訴人供陳在卷，然告訴
      人所載運之砂石數量為一百多立方米，與約定交付之二萬立方米砂石相去甚遠
      ，而被告於告訴人無法再載運砂石後，應已知「陳寶康」無砂石開採權，卻仍
      提出偽造之協宏公司大小章，向告訴人佯稱需九十萬元處理才能載運砂石等語
      ，使告訴人誤信為真，而在九十年九月四日向告訴人再度騙取九十萬元現金後
      逃逸，此為告訴人指述甚詳（見本院九十三年五月七日審理筆錄），益徵被告
      前開所辯，要屬事後卸責之詞，不值採信。至被告聲請傳訊證人「巴先生」，
      然未表明待證事項，亦始終未能提出「巴先生」之真實姓名、年籍資料以供本
      院查證傳喚，或攜同證人「巴先生」到庭應訊，復在本院最後審理時當庭表示
      不再聲請傳訊證人「巴先生」（見本院九十三年六月十八日審理筆錄），佐以
      本件被告犯罪事證已臻明確，本院認無再予傳訊證人「巴先生」之必要，特予
      說明。
    (五)綜上所述，被告子○○明知伊與「陳寶康」均未獲得協宏公司之授權，亦未取
      得協宏公司砂石場開採權利，竟夥同「陳寶康」共同以偽造文書之手段，佯與
      告訴人己○○簽訂砂石買賣契約，買賣協宏公司坐落於上開農地之砂石，致使
      告訴人陷於錯誤而先後交付高達二百九十萬元之金錢，迄今尚未返還分毫予告
      訴人（被告僅於九十三年六月十八日本院最後審理時，當庭交付一紙面額一百
      二十萬元、發票人為聚豐企業、發票日為九十三年八月十日之遠期支票，且該
      紙支票上業已指定受款人為宜合工程公司，但卻未有宜合工程公司之背書，告
      訴人是否能因此受償，截至本件辯論終結前仍屬未知），被告與自稱「陳寶康
      」之人係基於為自己不法所有之意圖而施用詐術，告訴人因此陷於錯誤而交付
      財物，已臻灼然。綜上，被告子○○前開所為辯解，顯均係臨訟卸責之詞，不
      足採信，本件事證明確，被告偽造私文書、行使偽造私文書、詐欺取財等犯行
      均已經證明，自應依法論科。
二、核被告子○○所為，係犯刑法第二百十六條、第二百十條之行使偽造私文書罪、
    第三百三十九條第一項詐欺取財罪。伊與自稱「陳寶康」之成年男子間，就上開
    行使偽造私文書、詐欺取財等犯行具有犯意聯絡及行為分擔，為共同正犯，公訴
    意旨漏未認定，尚有未洽；而被告子○○與「陳寶康」二人共同利用不知情之刻
    印店人員偽造「協宏砂石股份有限公司」、「徐木冰」及「乙○○」名義之印章
    ，為間接正犯行為，而渠等偽造「協宏砂石股份有限公司」、「徐木冰」及「乙○○」名義之印章、署名及蓋用印文之行為，皆係偽造性質屬私文書之「開採農
    地砂石場買賣合約書」、「委、授印章聲明書」之部分階段行為；又其偽造私文
    書之低度行為，應為其後行使偽造私文書之高度行為所吸收，均不另論罪。又被
    告先後二次向告訴人詐取二百萬元、九十萬元之犯行，時間緊接，觸犯構成要件
    相同之罪名，顯係基於概括犯意反覆為之，應依連續犯規定論以一詐欺取財既遂
    罪。至公訴意旨另認被告尚有向告訴人己○○詐騙八十八萬元得手之犯行云云，
    然訊據被告子○○堅持否認此部份犯行，而告訴人己○○亦自承：當初因誤信被
    告有開採砂石權利而與其簽約，並租用怪手等開採砂石工具、聘請怪手司機等人
    員前往協宏公司砂石場載運砂石，卻遭協宏公司人員拒絕，怪手還因翻落受損，
    此部份租用開採工具及工資約八十八萬元，均應由被告負擔，所以被告才會連同
    先前拿走的九十萬元現金一併簽立本票等語（見本院九十三年五月七日審理筆錄
    ），是被告並未自告訴人處取得此部份財物（即現金八十八萬元）或利益，告訴
    人所支付之八十八萬元乃係因告訴人信賴被告所衍生之損害，亦無證據證明被告
    有另向告訴人施用詐術，而與刑法第三百三十九條第一項詐欺取財罪構成要件有
    間，然公訴人認此部份與被告前經論罪之詐欺取財、行使偽造私文書等犯行，分
    別具有連續犯、牽連犯之裁判上一罪關係，爰不另為無罪諭知，附此敘明。而被
    告子○○所犯上開行使偽造私文書、連續詐欺取財二罪間，有方法結果之牽連關
    係，為牽連犯，應依刑法第五十五條後段規定，從一情節較重之行使偽造私文書
    罪處斷。爰審酌被告子○○前有如事實欄所述之侵占、詐欺、偽造文書等犯罪紀
    錄，此有台灣高等法院被告全國前案紀錄表一份卷附可稽，雖於本案行為時並未
    構成累犯，但顯見素行不良，行為時正值年輕力壯之期，不思以正當途徑賺錢供
    己所需，竟未經協宏公司授權擅自偽造私文書後持以行使，用以騙取他人財物，
    詐騙金額高達二百九十萬元，所生危害非屬輕微，又於本院調查審理時，經合法
    傳訊卻多次未遵時到庭應訊，企圖拖延訴訟，被告雖曾多次表示願意返還告訴人
    全數損失，然均未履行，僅於本院九十三年六月十八日最後審理時提出一紙發票
    人為聚豐企業、發票日為九十三年八月十日、面額一百二十萬元，且指定受款人
    為「宜合工程公司」卻未經「宜合工程公司」背書之支票（俗稱客票）作為償還
    ，其餘款項迄今未返還，亦未表明打算如何返還予告訴人己○○，犯罪後猶飾詞
卸責，態度惡劣，毫無悔意，實不宜輕縱，然衡量檢察官具體求處有期徒刑四年
    ，在本案情形尚嫌過重等一切情狀，量處如主文所示之刑，資為懲戒，至公訴人
    所求予量處被告有期徒刑四年，實嫌過重，本院認前開所刑之宣告已足警惕被告
    ，特予說明。
三、至被告及其共犯「陳寶康」利用不知情之刻印店人員所偽刻「協宏砂石股份有限
    公司」、「徐木冰」及「乙○○」名義印章各一枚，其中偽造之「協宏砂石股份
    有限公司」、「徐木冰」印章業已由被告子○○交予告訴人己○○收執保管，偽
    造「乙○○」名義之印章則因被告矢口否認犯行而無從探知現於何處，而均未能
    扣案，然無證據證明業已滅失，且既屬偽造之印章，不問屬犯人與否，爰依刑法
    第二百十九條之規定宣告沒收之，至渠等所偽造之「開採農地砂石場買賣合約書
    」、「委、授印章聲明書」正本，係屬被告或其共犯「陳寶康」所偽造而歸渠等
    所有，雖未扣案，然既無證據證明業已滅失，仍依刑法第三十八條第一項第三款
    規定宣告沒收，至其上偽造之「徐木冰」及「乙○○」署名及印文、偽造之「協
    宏砂石股份有限公司」印文，即勿庸再行諭知沒收，併予明。而渠等持以行使
    之偽造「開採農地砂石場買賣合約書」、「委、授印章聲明書」影本，雖亦屬被
    告所偽造之私文書且供其犯罪所用，然業已持交告訴人己○○收執，已非被告所
    有，此為被告所自承，且經告訴人己○○陳述甚明，爰均不為沒收之諭知，特予
    說明。
四、至於共犯「陳寶康」所涉相關罪責，應由檢察官另行依法偵處，附此敘明。
據上論斷，應依刑事訴訟法第二百九十九條第一項前段，刑法第五十六條、第二百十
條、第二百十六條、第三百三十九條第一項、第五十五條、第二百十九條、第三十八
條第一項第三款，罰金罰鍰提高標準條例第一條前段，判決如主文。
本案經檢察官張尹敏到庭執行職務。
中      華      民      國    九十三    年      七      月      二      日
                                  臺灣桃園地方法院刑事第六庭
                                      審判長法  官  林孟宜
                                            法  官  錢建榮
                                            法  官  何俏美
右正本證明與原本無異。
如不服本判決，應於判決送達後十日內向本院提出上訴狀( 應附繕本 )，上訴於
臺灣高等法院。
                                            書記官  王泰元
中      華      民      國    九十三    年      七      月      二      日
附錄本件論罪科刑所用法條全文：
刑法第二百十六條
行使第二百十條至第二百十五條之文書者，依偽造、變造文書或登載不實事項或使登
載不實事項之規定處斷。
刑法第二百十條
偽造、變造私文書，足以生損害於公眾或他人者，處五年以下有期徒刑。
刑法第三百三十九條
意圖為自己或第三人不法之所有，以詐術使人將本人或第三人之物交付者，處五年以
下有期徒刑、拘役或科或併科一千元以下罰金。
以前項方法得財產上不法之利益或使第三人得之者，亦同。
